臺灣高雄地方法院民事裁定
111年度聲字第200號
聲  請  人  浦孝發  
相  對  人  鄭乃川  

上列當事人間聲請停止執行事件，本院裁定如下：
    主  文
聲請駁回。
    理  由
一、聲請意旨略以：相對人持本院111年度訴字第176號分割共有
    物事件民事判決（下稱系爭判決）聲請強制執行，由本院以
    111年度司執字第86225號變價分割共有物執行事件（下稱系
    爭執行事件）受理中，但聲請人已提起再審救濟（案號：本
    院111年度再字第9號），爰聲請裁定停止系爭執行事件之強
    制執行程序等語。
二、按有回復原狀之聲請，或提起再審之訴或異議之訴，或對於
    和解為繼續審判之請求，或提起宣告調解無效之訴、撤銷調
    解之訴，或對於許可強制執行之裁定提起抗告時，法院因必
    要情形或依聲請定相當並確實之擔保，得為停止強制執行之
    裁定，固為強制執行法第18條第2 項所明定。惟強制執行法
    第18條第1 項規定強制執行程序開始後，除法律另有規定外
    ，不停止執行，明示以不停止執行為原則，同條第2 項所以
    例外規定得停止執行，係因回復原狀等訴訟如果勝訴確定，
    債務人或第三人之物已遭執行無法回復，為避免債務人或第
    三人發生難以回復之損害，必於認有必要時，始得裁定停止
    執行，如無停止執行必要，僅因債務人或第三人憑一己之意
    思，即可達到停止執行之目的，不僅與該條所定原則上不停
    止執行之立法意旨有違，且無法防止債務人或第三人濫行訴
    訟以拖延執行，致害及債權人權益，故受訴法院准債務人或
    第三人提供擔保停止執行，須於裁定中表明有如何停止執行
    之必要性，始得謂當，而有無停止執行必要，更應審究提起
    回復原狀或異議之訴等訴訟之債務人或第三人之權利是否可
    能因繼續執行而受損害以為斷，倘債務人或第三人所提訴訟
    為不合法、當事人不適格、顯無理由，或繼續執行仍無害債
    務人或第三人之權利者，均難認有停止執行之必要（最高法
    院101 年度台抗字第787 號裁定意旨可資參照）。
三、經查：
  ㈠相對人執系爭判決及確定證明書為執行名義，向本院聲請將
    聲請人與相對人、第三人浦俊發、孫瑞得所共有如附表所示
    不動產（下稱系爭房地）變賣，並按應有部分比例分配所得
    價金，經本院民事執行處以系爭執行事件受理後，已查封系
    爭房地並調查屋況、鑑價完畢，尚未執行終結，而聲請人已
    提起再審之訴，併聲請停止強制執行程序等情，業經本院調
    取系爭執行事件及本院111 年度再字第9號再審之訴事件卷
    宗核閱屬實。
　㈡惟聲請人對系爭判決提起之再審之訴，業經本院111年度再字
    第9號裁定以系爭判決尚未確定，無法對之提起再審為由，
    裁定再審不合法而駁回，有本院111年度再字第9號裁定可稽
    ，聲請人所提再審之訴既未合法，聲請停止執行即難認有必
    要，自應予駁回。
　㈢至系爭判決尚未確定，執行名義尚未有效成立之問題，應由
    聲請人依強制執行法第12條等規定，向執行法院聲明異議，
    由執行法院為適當之處理，附此敘明。　　
中　　華　　民　　國　　111 　年　　12　　月　　19　　日
                    民事第一庭  法　官　陳筱雯
以上正本係照原本作成。
如對本裁定抗告，須於裁定送達後10日內向本院提出抗告狀，並
繳納裁判費新台幣1,000 元。 
中　　華　　民　　國　　111 　年　　12　　月　　19　　日
　　　　　　　　　              書記官  張宸維
附表
編號 性質 地號/ 建號/ 門牌號碼 建物坐落土地 各共有人權利範圍  1 土地 地號：高雄市○鎮區○○段○○段000地號  浦俊發51/500000+200/0000000000 浦孝發51/500000+200/0000000000 孫瑞得102/500000+400/0000000000 鄭乃川51/500000+200/0000000000  2 建物 建號：高雄市○鎮區○○段       ○○段0000○號  門牌號碼：高雄市○鎮區○○○路000巷0號6樓之2 （含共有部分獅甲段二小段2964建號，權利範圍133/100000） 編號1土地 浦俊發1/5 浦孝發1/5 孫瑞得2/5 鄭乃川1/5 3 建物 建號：高雄市○鎮區○○段       ○○段0000○號 門牌號碼：高雄市○鎮區○          ○○路000巷00號 編號1土地 浦俊發50/500000 浦孝發50/500000 孫瑞得100/500000 鄭乃川50/500000